# 请教陈版,处置子公司当期合并现金流量表的编制

提问人：1980ldy 时间：2010-12-15 17:37:28
陈版: 1¥假设原合并范围内只有A和B两家公司,本期把B公司处理掉,处置子公司当期要把处置期初至处置日的子公司现金流量表纳入合并范围,然而处置当期合并资产负债表上货币资金的期初数是上年合并数,而期末数却是母公司单户报表的货币资金数,这个合并现金流量表上的年末现金及现金等价物数对应不上啊,子公司的处置日的货币资金数在编合并现金流量表时如何处理啊. 2¥还有非同一控制下,购入子公司当期,因为不需要调整合并报表期初数,合并报表货币资金期初数就是上年的母公司单户报表数,而合并现金流量表编制过程中,子公司的期初现金及现金等价物如何处理啊.要不然逻辑关系对应不上啊.

回答人：chenyiwei
合并现金流量表上有两个项目“购买子公司及其他营业单位支付的现金净额”和“处置子公司及其他营业单位收到的现金净额”，就是起到这个平衡作用的。

提问人：1980ldy 时间：2012-03-12 23:53:01
回复 chenyiwei 的帖子
陈版，如果当期购入子公司支付现金 100 万元，而购入时点子公司现金及现金等价物为 300 万元，那么是不是在合并现金流量表中以净额-200 万元列示于“购买子公司及其他营业单位支付的现金净额”中。

回答人：chenyiwei
正数 200 万列示于“收到的其他与投资活动有关的现金”。

提问人：QQ_9E71B7 时间：2017-02-14 12:02:31
陈版，在处置子公司当期，合并层面期初的资产负债表包含子公司的资产负债，期末已经都没有了。将处置收到的现金净额放在处置子公司和其他营业单位收到的现金净额里，那其他的资产比如长期资产和应收账款之类的呢。在间接法里如何列示？谢谢！

回答人：chenyiwei
虽然存货、应收应付、预收预付等通常是作为经营性应收应付项目，但因合并范围变动导致这些项目余额的减少是投资活动，而不是经营活动。故在填列合并现金流量表间接法的存货和应收应付项目增减时，应剔除合并范围变动（包括处置子公司和同一控制下合并、接受非货币性资产出资等）原因导致的此类资产、负债的变动。 长期资产的变动一般属于投资活动，本来就与经营活动无关，所以对合并现金流量表补充资料中的间接法没有影响。

提问人：zhs7403 时间：2017-02-14 21:40:44
陈老师，您的剔除的分析我同意，实务操作我理解就是期初期末均不考虑该被处置子公司的存货、应收应付、预收预付等的数字，我理解对吗？

回答人：chenyiwei
年初至处置日期间因正常经营活动导致的增减变动仍需考虑，只不过排除处置日因合并报表范围变化导致的变动。

提问人：小小冬天 时间：2017-02-15 16:47:41
目前一家国企，国资委一张文书直接划过来一家单位，这家划过来的单位有现金 50 万，这 50 万的现金在合并现流表中放在哪里呢？
这也算是投资活动吗？

回答人：chenyiwei
首先要确定：是否为同一控制下合并？合并报表层面是否要调整年初数？